【裁判字號】    99,易,1627
【裁判日期】    991022
【裁判案由】    侵占等
【裁判全文】
臺灣高雄地方法院刑事判決              99年度易字第1627號
公  訴  人  臺灣高雄地方法院檢察署檢察官
被      告  甲○○
上列被告因侵占等案件，經檢察官提起公訴（98年度偵字第7634
號），因被告就被訴事實為有罪之陳述，經告以簡式審判之意旨
，並聽取當事人之意見後，由合議庭裁定由受命法官獨任進行簡
式審判程序，判決如下：
    主  文
甲○○犯侵占罪，處有期徒刑參月，如易科罰金，以新臺幣壹仟
元折算壹日。又犯傷害罪，處有期徒刑參月，如易科罰金，以新
臺幣壹仟元折算壹日。應執行有期徒刑伍月，如易科罰金，以新
臺幣壹仟元折算壹日。
    事  實
一、甲○○於民國96年5 月間，與乙○○約定共同經營工地福利
    社，乙○○遂於96年6 月15日晚間某時，在址設屏東市○○○路51號之國立屏東商業技術學院附近某工地，交付新臺幣
    （下同）10萬元予甲○○以支出設置福利社之相關費用，詎
    甲○○僅將其中3 萬5000元交付李金龍，託李金龍購置擬經
    營鳳山福利社所用之貨櫃屋後，竟意圖為自己不法之所有，
    將所持有尚餘之6 萬5000元變異為所有之意思，予以侵占入
    己。
二、甲○○另遊說乙○○、丙○○合夥在高雄縣仁武鄉○○街香
    檳夜市旁工地附近開設福利社，乙○○、丙○○乃於96年7
    月間合計交付30萬元予甲○○作為出資，甲○○則提供1 套
    卡拉OK設備，共同在高雄縣仁武鄉○○街184 號經營工地福
    利社。嗣後因雙方經營理念不合，甲○○無意再與乙○○、
    丙○○合作，乃於96年9 月底某日，委由李金龍至上址工地
    福利社將其所有上開卡拉OK設備搬至同在仁樂街上其所經營
    之另一工地福利社，丙○○知悉後遂於96年10 月10日上午9
    時許，前往甲○○在仁樂街上經營之另一福利社，找甲○○
    理論，雙方因而發生口角，隨後丙○○返回仁樂街184 號工
    地福利社，甲○○竟心有不甘，旋亦前往仁樂街184 號工地
    福利社，基於傷害人身體之犯意，雙手分持其自備之電擊棒
    及鐵棍，先以電擊棒攻擊乙○○胸口（未據告訴），再以電
    擊棒攻擊丙○○之肩膀，並持鐵棍毆打丙○○之頭部、肩膀
    ，致丙○○受有頭部外傷併腦震盪、頭皮撕裂傷1.5 ×0.1
    公分、右肩擦挫傷1 ×0.1 公分等傷害。
三、案經丙○○、乙○○訴由臺灣屏東地方法院檢察署呈請臺灣
    高等法院高雄分院檢察署令轉臺灣高雄地方法院檢察署檢察
    官偵查起訴。
    理  由
一、本件被告所犯並非死刑、無期徒刑、最輕本刑為3 年以上有
    徒刑之罪或高等法院管轄第一審案件，而其於準備程序進行
    中，被告先就被訴事實為有罪之陳述，經本院告知簡式審判
    程序之旨，並聽取公訴人及被告之意見後，本院認適宜改依
    簡式審判程序進行，爰依刑事訴訟法第273 條之1 第1 項、
    第284 條之1 規定，由本院合議庭以裁定由受命法官獨任進
    行簡式審判程序，合先敘明。
二、上開事實，業據被告於審理時坦承不諱，核與證人李金龍、
    陳資雅之偵訊證述、證人即告訴人乙○○及丙○○之偵訊指
    述情節相符（見屏東地方法院檢察署97年度他字第58號卷，
    下稱偵一卷，頁20、27、57、66、84；臺灣高雄地方法院檢
    察署98年度偵字第7634號卷，頁5 、6 、22、23～24），復
    有甲○○於96年6 月15日簽發之收受乙○○10萬元之收據、
    大東醫院開立之丙○○診斷證明書各4 紙在卷可稽（見偵一
    卷，頁6 、15），是被告上開任意性之自白，核與事實相符
    ，堪予採信。本案事證明確，被告上開犯行，洵堪認定，應
    依法論科。
三、核被告甲○○所為，係犯刑法第335 條第1 項之侵占罪、第
    277 條第1 項之傷害罪。所犯上開2 罪，犯意各別，行為互
    殊，應予分論併罰。爰審酌被告侵吞乙○○投資款6萬5,000
    元，危害他人財產權益，且因投資糾紛，率爾傷害丙○○，
    致丙○○受有前揭傷勢，惟念其犯後坦承犯行，復有賠償告
    訴人意願，然因雙方就賠償金額認知差距過大而未能達成和
    解之犯後態度，兼衡其前科、素行、犯罪之動機、目的、手
    段、智識程度等一切情狀，分別量處如主文所示之刑及諭知
    易科罰金之折算標準，併定其應執行之刑及諭知其易科罰金
    之折算標準，以示懲儆。
據上論斷，應依刑事訴訟法第273 條之1 第1 項、第299 條第1
項前段，刑法第335 條第1 項、第277 條第1 項、第41條第1 項
前段、第55條第5 款，刑法施行法第1 條之1 ，判決如主文。
本案經檢察官鄧怡君到庭執行職務。
中    華    民    國    99    年    10    月    22    日
                 刑事第七庭    法  官  洪培睿
以上正本證明與原本無異。
如不服本判決應於收受送達後10日內向本院提出上訴書狀，並應
敘述具體理由；如未敘述上訴理由者，應於上訴期間屆滿後20日
內向本院補提理由書（均須按他造當事人之人數附繕本）「切勿
逕送上級法院」。
中    華    民    國    99    年    10    月    25    日
                               書記官  秦富潔
附錄本案論罪科刑法條全文
刑法第335條
意圖為自己或第三人不法之所有，而侵占自己持有他人之物者，
處5 年以下有期徒刑、拘役或科或併科1 千元以下罰金。
前項之未遂犯罰之。
刑法第277條第1項
傷害人之身體或健康者，處 3 年以下有期徒刑、拘役或 1 千元
以下罰金。

司法院資訊處製作；財團法人民間司法改革基金會備份。
